【裁判字號】    92,上訴,1248
【裁判日期】    921218
【裁判案由】    搶奪等
【裁判全文】
臺灣高等法院臺南分院刑事判決                                      巨股
      上  訴  人  臺灣臺南地方法院檢察署檢察官
      被      告  甲  ○  ○
右上訴人因被告搶奪等案件，不服臺灣臺南地方法院九十二年度訴字第八七五號中華
民國九十二年九月十二日第一審判決（起訴案號：臺灣臺南地方法院檢察署年度九十
二偵字第七五八八號，移
判決如左：
      主      文
原判決關於甲○○搶奪罪暨定應執行刑部分撤銷。
甲○○連續意圖為自己不法之所有，而搶奪他人之動產，處有期徒刑拾月。
      事      實
一、甲○○於民國九十二年六月十一日十一時許，在臺南市○區○○路一段一三五號
    前，因見乙○○所有車牌號碼ＭＶＴ－九三七號重型機車停放該處，竟意圖為自
    己不法之所有，以其所有之鑰匙一支開啟該機車而竊取得逞，並留供代步之用（
    此竊盜部分經原審判決後未上訴已告確定）。竟另行起意，意圖為自己不法之所
    有，基於搶奪之概括犯意，於九十二年六月二十二日上午七時許，在台南市○○
    ○路四十六號前，趁被害人朱阿妹在路邊買菜未及注意之際，騎上開機車，逆向
    行駛奪取朱阿妹左手中之皮包一只（內有現金四萬一千元）物，得手後並迅速騎
    乘機車逃逸；又於九十二年六月二十七日九時許，騎乘上開機車，在臺南市○○
    街一五五巷二十弄十一之五號前，趁丙○○獨自行走疏於防備之際，自後奪取丙
    ○○挾於左手腋下之皮包一只（內有新臺幣﹝下同﹞六千元、駕駛執照、健保卡
    各一張、透明塑膠小皮包一只，郭綜合、奇美、逢甲醫院掛號證各一張、亞太量
    販卡一張、護身符貳個及行動電話一支），得手後亦迅速騎乘機車逃逸。嗣於九
    十二年七月二日十時四十分許，甲○○騎乘上開機車行經臺南市○○街與民生路
    口時，為警發現係失竊贓車，並扣得機車鑰匙一支，另自其身上起出搶奪之行動
    電話，及循線查獲上情。
二、案經臺南市警察局第四分局及第五分局報請臺灣臺南地方法院檢察署檢察官偵查
    起訴及移送併辦。
      理      由
一、右揭搶奪之事實，業據被告甲○○於警訊、偵查、原審及本院審理中坦承不諱（
    見台南市警察局第五分局警卷、第七五八八號偵查卷第十七頁、第八七八八號偵
    查卷第十四頁、原審卷第十九、廿九頁、本院卷九十二年十二月四日審判筆錄）
    ，核與被害人朱阿妹及丙○○分別於警訊及偵查中指述情節相符，並有贓物認領
    保管單三紙附警卷可稽，本案事證明確，被告犯行洵堪認定，自應依法論科。
二、核被告搶奪被害人朱阿妹及丙○○之財物部分，均係犯同法第三百二十五條第一
    項搶奪罪，其先後犯行，時間緊接，所犯構成要件亦復相同，顯係基於概括犯意
    反覆為之，為連續犯，應依刑法第五十六條之規定以一罪論，並加重其刑。被告
    於於九十二年六月二十二日上午七時許，在台南市○○○路四十六號前，搶奪被
    害人朱阿妹財物之行為，雖未據起訴書載及，惟該部分與已載及部分有連續犯裁
    判上一罪關係，本院應併予審判，附此說明。
三、原審就被告搶奪部分，予以論罪科刑，固非無見，惟查（一）被告尚有搶奪被害
    人朱阿妹財物之犯行，已如前述，原審未及審酌起訴效力所及併辦部分，自有未
    洽。（二）被害人丙○○被搶奪之財物，尚有透明塑膠小皮包一只，郭綜合、奇
    美、逢甲醫院掛號證各一張、亞太量販卡一張及護身符貳個，此有贓物認領保管
    單二紙附於併辦之台南市警察局第五分局警卷中可稽，如前所述，原判決亦疏未
    一併論及，亦有疏略。檢察官上訴意旨，指摘原判決此部分不當，非無理由，且
    原判決又有上開可議之處，即屬無可維持，自應由本院就搶奪及定應執行刑部分
    撤銷改判，爰審酌被告犯罪之動機、目的均係圖一己私利，其四肢健全具完全之
    謀生能力，不循正途賺取財物，竟因缺錢花用而搶奪他人財物，欠缺法紀觀念，
    惟犯罪後坦承犯行，尚知悔悟等一切情狀，爰量處有期徒刑十月。
四、被告甲○○另被訴竊盜部分，業經原審法院判決確定，不另論列，附此明。
據上論斷，應依刑事訴訟法第三百六十九條第一項前段，第三百六十四條，第二百九
十九條第一項前段，刑法第五十六條、第三百二十五條第一項，判決如主文。
本案經檢察官劉欽銘到庭執行職務。
中    華    民    國      九十二      年      十二      月      十八    日
                                  臺灣高等法院臺南分院刑事第一庭
                                      審判長法官  茆    臺    雲
                                    法官  李    文    福
                                            法官  田    平    安
右正本證明與原本無異。
如不服本判決，應於判決送達後十日內向本院提出上訴狀，其未敘述理由者並應於提
出上訴狀後十日內向本院補提理由書（應附繕本)。
                                      法院書記官  劉    岳    文
中    華    民    國      九十二      年      十二      月    二十二    日
附錄本案論罪科刑法條全文：
刑法第三百二十五條
意圖為自己或第三人不法之所有，而搶奪他人之動產者，處六月以上五年以下有期徒
刑。
因而致人於死者，處無期徒刑或七年以上有期徒刑，致重傷者，處三年以上十年以下
有期徒刑。
第一項之未遂犯罰之。


司法院資訊處製作；財團法人民間司法改革基金會備份。
